---
title: "Modelle für Vorhersage optimieren"
output: rmarkdown::html_vignette
vignette: >
  %\VignetteIndexEntry{model_selection}
  %\VignetteEngine{knitr::rmarkdown}
  %\VignetteEncoding{UTF-8}
---

__WORK IN PROGRESS__

```{r, include = FALSE}
# knitr::opts_chunk$set(
#   collapse = TRUE,
#   comment = "#>"
# )
```

```{r setup}
# library(plausi)
# library(caret)
```

# Overall Acuracy

```{r}

# 
# sundata_369 <- readRDS("C:/gitrepos/plausi/data/20200927/sundata_369.RDS")
# 
# features <- readRDS("C:/gitrepos/plausi/data/20200927/features2020-09-27.RDS")
# 
# unique(sundata_369$gemwkid)
# 
# # wide to long
# pred_act <- sundata_369 %>% 
#   select(gemeinde,gemwkid, artsort, jastimmeninprozent) %>% 
#   tidyr::spread(artsort,jastimmeninprozent)
# 
# # Hier code einbauen der nur Vorlagen mit mehr als 5-10 einträgen aufweist
# 
# pred_all <- pred_act %>% 
#   filter(gemwkid != 9010)%>% 
#   rename(v_gemwkid = gemwkid)%>% 
#   # allenfalls auf right-join umstellen
#   right_join(features, by = c("v_gemwkid")) %>% 
#   #hack um gemeindelabels für Gemeinden die noch nicht auf gelb sind beizubehalten
#   mutate(gemeinde=v_gemeinde) %>% 
#   select(-v_gemeinde)
# 
# 
# loocv <- caret::trainControl(method = "LOOCV", number = 10)
# cv10 <- caret::trainControl(method = "cv", number = 10)
# 
# earth <- 
#   cv_model_mars <- caret::train(
#     Eidg3 ~ ., 
#     data = pred_all %>% select(-gemeinde, -v_gemwkid) %>% drop_na(),
#     method = "gcvEarth",
#     trControl = loocv
#   )
# 
# glm <- 
#   cv_model_mars <- caret::train(
#     Eidg3 ~ ., 
#     data = pred_all %>% select(-gemeinde, -v_gemwkid) %>% drop_na(),
#     method = "glmnet",
#     trControl = cv10
#   )
# 
# tox_svm <- train(  Eidg3 ~ ., 
#     data = pred_all %>% select(-gemeinde, -v_gemwkid) %>% drop_na(),
#                  method = "svmRadial", 
#                  metric = "wRMSE",
#                  maximize = FALSE,
#                  tuneLength = 10,trControl = cv10)
# 
# 
# tg <- expand.grid(shrinkage = seq(0.1, 1, by = 0.2), 
#                   interaction.depth = c(1, 3, 7, 10),
#                   n.minobsinnode = c(2, 5, 10),
#                   n.trees = c(100, 300, 500, 1000))
# 
# gbm <- 
#   cv_model_mars <- caret::train(
#     Eidg3 ~ ., 
#     data = pred_all %>% select(-gemeinde, -v_gemwkid) %>% drop_na(),
#     method = "ranger",
#     trControl = cv10
#   )
# 
# 
# mods <- resamples(list(earth=earth2, svm=tox_svm, glm=glm,ranger=gbm))
# 
# summary(mods)

```
# Overfitting / Robustness to errors & anomalies

```{r}

# with real data 
# 
# # Solve Overfitting
# https://blog.zenggyu.com/en/post/2018-06-16/multivariate-adaptive-regression-splines-in-a-nutshell/
# 
# ```{r}
# 
# sundata_369 <- readRDS("C:/gitrepos/plausi/data/20200927/sundata_369.RDS")
# 
# features <- readRDS("C:/gitrepos/plausi/data/20200927/features2020-09-27.RDS")
# 
# unique(sundata_369$gemwkid)
# 
# # wide to long
# pred_act <- sundata_369 %>% 
#   select(gemeinde,gemwkid, artsort, jastimmeninprozent) %>% 
#   tidyr::spread(artsort,jastimmeninprozent)
# 
# # Hier code einbauen der nur Vorlagen mit mehr als 5-10 einträgen aufweist
# 
# pred_all <- pred_act %>% 
#   filter(gemwkid != 9010)%>% 
#   rename(v_gemwkid = gemwkid)%>% 
#   # allenfalls auf right-join umstellen
#   right_join(features, by = c("v_gemwkid")) %>% 
#   #hack um gemeindelabels für Gemeinden die noch nicht auf gelb sind beizubehalten
#   mutate(gemeinde=v_gemeinde) %>% 
#   select(-v_gemeinde)
# 
# # ControlParamteres <- caret::trainControl(method = "cv",
# #                                   number = 5,
# #                                   savePredictions = TRUE,
# #                                   classProbs = TRUE)
# # 
# # 
# # parameterGrid <- expand.grid(mtry=c(2,3,4))
# # 
# 
# pred_all <- pred_all %>% mutate(Eidg3=ifelse(gemeinde=="Rüti", 66, Eidg3))
# 
# # hyper_grid <- expand.grid(
# #   degree = 1:3,
# #   nprune = seq(2, 100, length.out = 10) %>% floor()
# # )
# 
# yes_out<-pred_all %>% mutate(yes_out=is_outlier_double_mad(Eidg3)) %>% filter(yes_out==TRUE)
# 
# 
# 
# # Methode von gcvEarth auf pls angepasst
# preddata <- predict_votes(votes = colnames(pred_act)[c(-1,-2)], 
#                           train = pred_all, 
#                           method = "gcvEarth",
#                           trControl = trainControl(method = "repeatedcv", number = 10, repeats = 5),
#                           # tuneGrid=hyper_grid,
#                           exclude_votes = TRUE) %>% 
#                   mutate(differenz = abs(real - pred)) %>% 
#                   mutate_if(is.numeric,~round(.,1)) %>% 
#                   rename(Gemeinde=gemeinde)
# 
# 
# 
# preddata %>% 
#        group_by(vorlage) %>% 
#        summarize(rmse=RMSE(pred,real,na.rm=TRUE))
# 
# 
# preddata2 <- predict_votes(votes = colnames(pred_act)[c(-1,-2)], 
#                           train = pred_all, 
#                           method = "svmRadial",
#                           # method="bagEarth",
#                            # method = "earth",
#                           # trainControl = ControlParamteres,
#                           tuneGrid=glmBoostGrid,
#                           exclude_votes = TRUE) %>% 
#                   mutate(differenz = abs(real - pred)) %>% 
#                   mutate_if(is.numeric,~round(.,1)) %>% 
#                   rename(Gemeinde=gemeinde)
# 
# preddata2 %>% 
#        group_by(vorlage) %>% 
#        summarize(rmse=RMSE(pred,real,na.rm=TRUE))
# 
# 
# preddata2 %>% 
#   filter(Gemeinde=="Rüti")
# 
# 
# preddata3<-preddata2 %>% 
#   bind_rows(preddata) %>% 
#   group_by(Gemeinde, v_gemwkid, vorlage) %>% 
#   summarize_at(vars(pred,real), mean)%>% 
#                   mutate(differenz = abs(real - pred)) %>% 
#                   mutate_if(is.numeric,~round(.,1)) 
# 
# preddata3 <- preddata3 %>% 
#   group_by(vorlage) %>% 
#   mutate(rmse=RMSE(pred,real,na.rm=TRUE)) %>% 
#   mutate(potential_error=differenz/rmse)
# 
# 
# preddata3 %>% 
#        group_by(vorlage) %>% 
#        summarize(rmse=RMSE(pred,real,na.rm=TRUE))
#                   
# 
# preddata %>% 
#   filter(Gemeinde=="Rüti")



```


